【裁判字號】    89,交易,181
【裁判日期】    891206
【裁判案由】    過失傷害
【裁判全文】
臺灣彰化地方法院刑事判決                        八十九年度交易字第一八一號
    公  訴  人  臺灣彰化地方法院檢察署檢察官
    被      告  甲○○
右列被告因過失傷害案件，經檢察官提起公訴 (八十九年度偵字第四五五八號)，本
院判決如左：
    主  文
甲○○因過失傷害人，處拘役貳拾日。如易科罰金，以佰元折算壹日。
    事  實
一、甲○○於民國八十九年四月八日下午二時許，駕駛車牌號碼ＱＳ─九七九三號自
    用小客車，沿彰化縣溪湖鎮○○路七十八巷屬支線道左轉進入弘農路幹線道，無
    號誌之交岔路口時，應注意暫停讓幹線道車先行；且左轉彎時，應距交岔路口三
    十公尺前顯示方向燈或手勢，行至交岔路口中心處左轉，並不得佔用來車道搶先
    左轉。復依當時情況，亦無何不能注意之情形，竟疏不注意，未在巷口暫停讓幹
    線道車先行，且未達交岔路口中心處，即貿然佔用來車道搶先左轉，致車輛左後
    輪與沿弘農路，由西往東方向正常直行，由丙○○駕駛，內載其母乙○○○，車
    牌號碼ＱＨ─七七九八號自用小客車左前頭處發生碰撞，使乙○○○受有頭部外
    傷、額頭皮下血腫等傷害。
二、案經乙○○○訴由彰化縣警察局溪湖分局報請台灣彰化地方法院檢察署檢察官偵
    查起訴。
     理  由
一、訊據被告甲○○，對於前開時、地駕車與丙○○所駕車輛發生碰撞之事實坦承不
    諱，惟否認有何過失犯行，辯稱，伊當時車子已轉彎完成了，是伊車子遭丙○○
    所駕車輛撞到。又道路交通安全規則第一百零二條第一項第二款固規定，車輛行
    駛至無號誌之交岔路口時，轉彎車應暫停讓直行車先行。但依同條項第六款，轉
    彎車應讓直行車輛先行，但直行車尚未進入交岔路口，而轉彎車已達中心處開始
    轉彎，直行車應讓轉彎車先行之規定，伊所駕車輛既已達中心處並已轉彎，而丙○○車尚未到交岔路口，前開車禍實係丙○○駕車違規，伊並無過失云云。經查
    ，被告前開犯行，業經證人丙○○與被害人乙○○○指證至明，且依本院提示卷
    附被告與丙○○咸認無訛之警繪道路交通事故調查報告表與補攝之路況相片所示
    ，弘農路七十八巷應屬支線道，弘農路為幹線道，被告駕車自七十八巷由南往北
    直行至巷口左轉弘農路西行，丙○○則駕車沿弘農路由西往東方向正常行駛，兩
    車碰撞處係在該交岔路口前，即丙○○所駕車輛尚未進入交岔路口內二車即發生
    碰撞諸情，足徵被告駕車自支線道左轉入幹線道時，並無注意暫停讓幹線道車先
    行；且未至交岔路口中心處即佔用來車道搶先左轉，容無被告所指之「伊所駕車
    輛既已達中心處並已轉彎，而丙○○車尚未到交岔路口，本件車禍實係丙○○駕
    車違規」之情形，無得援用道路交通安全規則第一百零二條第一項第六款以卸責
    至灼。且按車輛行至無號誌之交岔路口時，應注意暫停讓幹線道車先行；且左轉
    彎時，應距交岔路口三十公尺前顯示方向燈或手勢，行至交岔路口中心處左轉，
    並不得佔用來車道搶先左轉，道路交通安全規則第一百零二條第一項第二款、第
    四款定有明文，被告駕車自應注意為之，復依當時情況，亦無何不能注意之情形
    ，竟疏不注意，致生前開車禍，被告行為委有過失。且此過失與被害人乙○○○
    之受有頭部外傷、額頭皮下血腫等傷害，有診斷證明書在卷供證，具有相當因果
    關係，故綜上，認被告所辯未足採取，本件事證明確，被告之犯行洵堪認定。
二、核被告所為，係犯刑法第二百八十四條第一項前段之過失傷害罪。爰審酌被告之
    素行、過失程度之輕重、被害人所受之傷勢，及被告犯罪後仍狡詞卸責，迄未能
    與被害人達成和解等一切情狀，量處如主文所示之刑，並諭知易科罰金之折算標
    準，以資懲儆。
據上論斷，應依刑事訴訟法第二百九十九條第一項前段，刑法第二百八十四條第一項
前段、第四十一條，罰金罰鍰提高標準條例第一條前段、第二條，判決如主文。
本案經檢察官林俞妙到庭執行職務。
中      華      民      國    八十九    年    十二      月      六      日
                                      臺灣彰化地方法院交通法庭
                                          法  官  洪  榮  謙
右正本證明與原本無異。
如不服本判決，應於判決送達後十日內向本院提出上訴狀( 須附繕本 )。
告訴人或被害人對於判決如有不服具備理由請求檢察官上訴者，其上訴期間之計算係
以檢察官收受判決正本之日期為準。
                                            法院書記官  梁  高  賓
中      華      民      國    八十九    年    十二      月      十二    日
刑法第二百八十四條
因過失傷害人者，處六月以下有期徒刑、拘役或五百元以下罰金。致重傷者，處一年
以下有期徒刑、拘役或五百元下罰金。
從事業務之人，因業務之過失傷害人者，處一年以下有期徒刑、拘役或一千元以下罰
金。致重傷者，處三年以下有期徒刑、拘役或二千元以下罰金。


司法院資訊處製作；財團法人民間司法改革基金會備份。
